【裁判字號】    89,交簡抗,1
【裁判日期】    901025
【裁判案由】    公共危險
【裁判全文】
臺灣臺北地方法院刑事裁定                          八十九年度交簡抗字第一號
    抗告人即
    被    告  甲○○
右抗告人因公共危險案件，不服本院臺北簡易庭( 八十九年北交簡字第九九二號 )於
中華民國八十九年四月廿四日所為之第一審刑事簡易判決( 起訴案號：八十九年度偵
字第五九○三號 )提起上訴後，不服本院臺北簡易庭於同年八月十四日以其逾期上訴
為由裁定駁回其上訴而提出抗告，本院管轄第二審合議庭裁定如左：
        主      文
抗告駁回。
        理      由
一、按對於刑事簡易判決有不服者，其上訴期間為十日，自送達判決後起算，但判決
    宣示後送達前之上訴，亦有效力，刑事訴訟法第四百五十五條之一第一項、第三
    項及第三百四十九條定有明文。又應受送達之文書( 如刑事簡易判決書正本 )，
    如不能依民事訴訟法第一百三十六條及第一百三十七條規定為之者，得將文書寄
    存送達地之自治或警察機關，並作送達通知書黏貼於應受送達人住、居所、事務
    所或營業所門首，以為送達，刑事訴訟法第六十二條準用民事訴訟法第一百三十
    八條規定。
二、本件抗告意旨略以：本院八十九年度北交簡字第九九二號刑事簡易判決書正本係
    郵寄其戶籍地址「臺北市松山區○○○路四十六巷十三之一號」，惟因該房屋正
    待拆除改建無人居住而未收到，且只飲用一杯蕃茄汁加啤酒，量刑過重云云。經
    查：抗告人甲○○原住「花蓮縣吉安鄉○○村○○鄰○○路○段四六一號」，於
    八十九年三月廿日( 即其於同年月四日凌晨二時許，服用酒類不能安全駕駛動力
    交通工具而駕駛為警查獲後 )將戶籍遷入「臺北市○○區○○里○鄰○○○路四
    十六巷十三之一號」，有戶籍謄本一紙在卷。況查抗告人於同年月廿七日檢察官
    偵查中亦僅供述其住「臺北市松山區○○○路四十六巷十三之一號」，是原審將
    八十九年度北交簡字第九九二號刑事簡易判決書送達其「臺北市松山區○○○路
    四十六巷十三之一號」住所，並無不當。證人( 臺北郵局第三投遞科松山二股代
    理稽查 )艾武於本院調查中到庭具結證述其負責本院八十九年度北交簡字第九九
    二號刑事簡易判決書之寄存送達作業，其確已於八十九年五月四日將該刑事簡易
    判決寄存送達地之警察機關「臺北市政府警察局松山分局中崙派出所」，並作「
    郵務送達通知書」黏貼於應受送達人( 即抗告人 )「臺北市松山區○○○路四十
    六巷十三之一號」門首以為送達等情綦詳，載明筆錄在卷可稽，並有「北區郵件
    投遞中心第三投遞科松山二股移送中崙派出所寄存送達訴訟文書詳情表」影本一
    紙在卷佐證，核與證人( 中崙派出所警員 )施堯航於本院調查中到庭具結證述情
    節相符，亦有該派出所「受理訴訟文書寄存登記簿」影本一紙在卷。是本院八十
    九年度北交簡字第九九二號刑事簡易判決書正本確於八十九年五月四日合法送達
    應受送達人( 即抗告人 )無疑，上訴期間應至同年五月十四日屆滿，而抗告人遲
    至同年七月卅一日始提出上訴狀，其上訴自不合法，原審裁定駁回其上訴，核無
    不合。本件抗告為無理由，應予駁回。
據上論斷，應依刑事訴訟法第四百五十五條之一第四項、第五項，第四百十二條，裁
定如主文。
中      華      民      國    九    十    年      十      月    廿五    日
                          臺灣臺北地方法院交通法庭
                              審判長法  官  劉  壽  嵩
                                    法  官  李  麗  玲
                                    法  官  鍾      華
右正本證明與原本無異。
本裁定不得抗告。
                                    書記官  黃  繡  琴
中      華      民      國    九    十    年      十      月  二十六    日


司法院資訊處製作；財團法人民間司法改革基金會備份。
